# 求教陈版，新租赁准则问题

提问人：dnahp 时间：2022-02-23 15:53:37
假设企业 2021 年租赁了一块空闲厂房存放货物，企业未对租赁物进行改造，合同是一年一签，承租方有随时终止合同的权利，且无需支付相应违约赔偿，这种情况下是否要确认使用权资产

回答人：chenyiwei
如果该租赁场地对承租人而言无特殊意义，找到并转换到条件相仿的替代租赁场地并不困难，不会对企业的业务连续性产生不利影响，转换租赁场地也不会发生重大的损失和成本，同时也没有特殊的租金优惠等经济动因促使企业一定必须连续承租的，则在合同一年一签的情况下，可以参照短期租赁的简化处理。